---
title: "TD2"
author: "Tom"
date: "19/11/2021"
output: html_document
---

```{r setup, include=FALSE}
knitr::opts_chunk$set(echo = TRUE)
```

# ANOVA 1 et 2 facteurs  

```{r,include=F}
source("C:/Users/Tom/Documents/Cours/Polytech/4A/4A/S1/Analyse_données/PROJET/codageR_TOTAL_R_MARDOWN_EC_BT.R")
source("C:/Users/Tom/Documents/Cours/Polytech/4A/4A/S1/Analyse_données/My_function.R")
library(dplyr)
library(readr)
library(ggplot2)
library(flextable)
library(forcats)
library(stats)
library(base)
library(car)
library(vip)
```


## ANOVA 1 Facteur
### 1. Importer les donn´ees
```{r}
oza = read.csv("C:/Users/Tom/Documents/Cours/Polytech/4A/4A/S1/Analyse_données/TD/TD2/OzoneANOVA1.csv",
              sep=";",
              dec=",")

dim(oza)
#View(oza)
```

### 2. Représenter les données
```{r}
#oza$vent <- fct_recode(oza$vent,
                       #"1"="Nord",
                       #"2"= "Sud", 
                       #"3"="Est", 
                       #"4"="Ouest")
colSums(table(oza$vent,oza$maxO3))
View(oza)
```


```{r}
oza$vent<-as.factor(oza$vent)
oza$maxO3<-as.numeric(oza$maxO3)
vent=oza$vent
o3=oza$maxO3

boxplot(o3[vent=="1"],o3[vent=="2"],o3[vent=="3"],o3[vent=="4"],names=c("Nord","Sud","Est","Ouest"),col=c("cyan","pink","green","red"), main="Comparaison de maxO3 en fonction du vent ",horizontal=F)

```

```{r}
ggplot(data=oza,aes(x=vent,y=maxO3))+geom_point(na.rm=TRUE)
```

### 3. Choisissez le modèle
```{r}
model<-aov(formula=oza$maxO3~oza$vent)
summary(model)
plot(model)
```

```{r}
model2<-lm(aov(formula=oza$maxO3~oza$vent))
summary(model2)
plot(model2)
```
```{r}
kw<-kruskal.test(oza$maxO3,oza$vent)
TukeyHSD(model)
```

### 4. Estimer et interpréter les coefficients
```{r}
pairwise.t.test(oza$maxO3,oza$vent,p.adjust("none"))
```


## ANOVA à 2 facteurs 
### 1. Importer les données
```{r}
ozb = read.csv("C:/Users/Tom/Documents/Cours/Polytech/4A/4A/S1/Analyse_données/TD/TD2/OzoneANOVA2.csv",
              sep=";",
              dec=",")

dim(ozb)
View(ozb)
```
### 2. Représenter les données
```{r}
ozb$vent <- fct_recode(ozb$vent,
                       "1"="Nord",
                       "2"= "Sud", 
                       "3"="Est", 
                       "4"="Ouest"
                       )

ozb$pluie<-fct_recode(ozb$pluie,
                      "0"="Sec",
                      "1"="Pluie")
ozb$vent<-as.factor(ozb$vent)
ozb$maxO3<-as.numeric(ozb$maxO3)
ozb1=ozb$maxO3
vent=ozb$vent

boxplot(ozb1[vent=="1"],ozb1[vent=="2"],ozb1[vent=="3"],ozb1[vent=="4"],names=c("Nord","Sud","Est","Ouest"),col=c("cyan","pink","green","red"), main="Comparaison de maxO3 en fonction du vent ",horizontal=F)

plot(maxO3~pluie,data=ozb,col=c("cyan","green"))
boxplot(maxO3~vent+pluie,data=ozb,col=rep(c("blue","orange"),each=3),xlab="pluie.vent",ylab="maxO3")

```
MaxO3 semble plus élevée lors de temps sec 
### 3. Choisissez le modèle
```{r}
formula_TD2<-as.formula(maxO3~vent*pluie)
model2_avec_interaction<-lm(formula = formula_TD2,data=ozb)
summary(model2_avec_interaction)
```
On peut dire que les variables sont sans interactions car toutes les modalitées ne sont pas toutes significatives. 
pas d'interaction entre pluie et vent 

```{r}
summary.lm(model2_avec_interaction)
plot(model2_avec_interaction)
```
Modèle additif
```{r}
rm(formula_TD2)
formula_TD2<-as.formula(maxO3~.)
model2_additif<-lm(formula = formula_TD2,data=ozb)
summary(model2_additif)
```
Comparaison 
```{r}
anova(model2_additif,model2_avec_interaction)
```

