---
title: "TD1"
author: "Tom"
date: "16/10/2021"
output: html_document
---

```{r setup, include=FALSE}
knitr::opts_chunk$set(echo = TRUE)
```

# Régression simple et multiple 

```{r}
#source("C:/Users/Tom/Documents/Cours/Polytech/4A/4A/S1/Analyse_données/PROJET/codageR_TOTAL_R_MARDOWN_EC_BT.R")
#source("C:/Users/Tom/Documents/Cours/Polytech/4A/4A/S1/Analyse_données/My_function.R")
#library(dplyr)
library(readr)
library(ggplot2)
library(flextable)
library(forcats)
library(stats)
library(base)
#library(car)
library(vip)
```


## Régression simple 

### Import des data de ozone 

```{r}
oz = read.csv("C:/Users/Tom/Documents/Cours/Polytech/4A/4A/S1/Analyse_données/TD/TD1/Ozone.csv",
              sep=";",
              dec=",")

dim(oz)
summary(oz[,c("O3", "T12")])# => Idem summary(oz)
#
```
Pas de valeurs abérantes 

### Nuage de points 

```{r}
# for (i in c(1,2)){oz[i,]<-as.numeric(as.character(oz[i,]))}

oz$O3<-as.numeric(oz$O3)
oz$T12<-as.numeric(oz$T12)

ggplot(data=oz,aes(x=O3,y=T12))+geom_point(na.rm=TRUE)
#plot(oz$T12,oz$O3,xlab="Ozone", ylab="T12")
```

```{r}
ggplot(data=oz,aes(x=T12,y=O3))+geom_point(na.rm=TRUE)
```


### Estimation des paramètres du modèles
```{r}
model<-lm(formula=oz$O3~oz$T12)
summary(model)
plot(model)
```
oz$O3=31,41.oz$T12 + 2,7 
Ici résidus suivent une loi normale en génrale 

```{r}
res.simple=rstudent(model)
plot(res.simple)
```


###Ajout de la droite linéaire
```{r}
ggplot(data=oz,aes(x=O3,y=T12)) + 
  geom_point()+ 
  geom_smooth(method='lm')#,formula=oz$O3~oz$T12)
```
En gris intervalle de confiance à 95 % 
```{r}
xnew=19 #New val 
xnew=as.data.frame(xnew)
colnames(xnew) = "T12" #on affecte a T12 la valeur 19
predict(model,xnew,interval="pred")
```
20  82.73463 41.06565 124.40361 Vrai bonne valeur ^^ 
```{r}
y<-oz$O3
x<-oz$T12
fit<-lm(y~x)
predict(fit, data.frame(x = 19), interval = "confidence") 
```

```{r}
res<-residuals(model)
res
mean(abs(res))
```
```{r}
predict.lm(fit,data.frame(x = 19),interval="conf", level=0.95)
```



```{r}
#predict(model,valeur=c(10,20,30))
```

```{r}
pred<-predict(fit, data.frame(x = 19), interval = "prediction") 

p<-ggplot(data=oz,aes(x=O3,y=T12)) + 
  geom_point()+ 
  geom_smooth(method='lm')
p

#p+geom_line(aes(y = pred$lwr), color = "red", linetype = "dashed")+
  #geom_line(aes(y = pr$upr), color = "red", linetype = "dashed")
```


## Régression multiple
###Import de la bdd

```{r}
ozm = read.csv("C:/Users/Tom/Documents/Cours/Polytech/4A/4A/S1/Analyse_données/TD/TD1/OzoneMulti.csv",
              sep=";",
              dec=",")
dim(ozm)
```


```{r}
# col_indx_to_number = c( 2:5,9:12 )
# ozm[,col_indx_to_number] = lapply( ozm[,col_indx_to_number] , as.numeric)
# for (i in c(2:5,9:12)){scan(file=i,dec=",",sep=".")
#   ozm[,i]<-as.numeric(ozm[,i])}
# ozm[,i]<-as.numeric(ozm[,i]))
# head(ozm)
# dim(ozm)
```

### Descriptive
#### Analyse des variables quantitatives
```{r}
index=c(2:12)
ft=sortiequanti(ozm,index)
ft=md_table(ft)
ft 
rm(ft,index)
```

#### Recodage des variables quali + analyse qualitative
```{r}
index=c(13,14)
ozm$vent <- fct_recode(ozm$vent,
                       "1"="Nord",
                       "2"= "Sud", 
                       "3"="Est", 
                       "4"="Ouest"
                       )
ozm$pluie <- fct_recode(ozm$pluie,
                       "0"="Sec",
                       "1"="Pluie"
                       )
# ozm[13]<-as.factor(ozm[13])
# ozm[14]<-as.factor(ozm[14])

ft=sortiequali(as.data.frame(ozm),index)
ft=md_table(ft)
ft 
rm(ft,index)
```

### ANalyse univariée 

```{r}
#tableStack_colonne(vars=3:10,dataFrame = ozm)
tt=tableStack(vars=3:14,
              by=(2),
              dataFrame=as.data.frame(ozm),
              simulate.p.value = TRUE
              )
bold_lines=which(tt[,1] %in% colnames(ozm))#Met les noms en gras
colnames(tt)[1:3]=c("Ozone","Oui","Non") #on attribue les noms des colones
md_table(tt)#,bold.names=bold_lines)
```


```{r}
# col_significatives<- function(dataBase, nom_Tableau_Table_Stack,indice_significativité=0.05){
#   nonvide=nom_Tableau_Table_Stack$`P value`[which((nom_Tableau_Table_Stack$`P value`=="")==FALSE)]
#   ##On recherche les lignes non vide du table stack pour la colonne 'P Value' 
# 
#   nonvide = replace(nonvide,
#                     which(nonvide=="< 0.001"),
#                     0) #remplacer les valeurs < 0.001(caractère)                                                                                            par 0 (int)
#   
#   indices<-which(nonvide<=indice_significativité) 
#   # récup des indices des lignes avec pvalue < indice de significativité 
#   col_sign<-colnames(dataBase[indices]) 
#   # on récup les noms des colonnes des indices sélectionner. 
#   return (col_sign)
# }
```


```{r}
signif=col_significatives(ozm,tt)
signif
#rm(tt)
```
```{r}
table(ozm$pluie)
```

```{r}
#taille<-length(which(ozm$pluie==0,ozm$pluie==1))
# taille<-nrow(ozm)
# df_appren<-rbind(ozm[(ozm$pluie==1),])
# df_valid<-rbind(ozm[(ozm$pluie==0),])
# dim(df_appren)
# df_appren<-as.data.frame(df_appren)
# df_appren<-sort(sample(nrow(ozm),nrow(ozm)*0.7))
#df_appren<-df_appren[sample(nrow(df_appren)),taille]
#df_appren<-df_appren[-which((ozm$pluie==0))]
# df_appren2<-ozm[df_appren,]
# dim(df_appren2)
# df_appren2
# df_valid<-ozm[-df_appren,]

#sample_n => nb lignes demandées 
```

### Division en deux cohorte 
```{r}
appren_int<-sample(nrow(ozm),nrow(ozm)*0.7)
appren<-ozm[appren_int,]
valid<-ozm[-appren_int,]
# dim(appren)
# dim(valid)
```
```{r}
for (i in 3:ncol(ozm)){n<-c(n,names(ozm[i]))}
modele1<-lm(maxO3~T9+T12+T15+Ne9+Ne12+Ne15+Vx9+Vx15+vent+pluie, data=ozm)
summary(modele1)
vi(modele1)
plot<-vip(modele1)
plot
```


```{r}
modele1<-lm(maxO3~T12+Ne12, data=ozm)
summary(modele1)
plot2<-vip(modele1)
plot2
```





