```{r setup, include=FALSE}
knitr::opts_chunk$set(echo = TRUE)
```

# Régression simple et multiple

## Régression simple

A partir du jeux de données Ozone.csv, vous devez:

### Importer les données

```{r}
ozone = read.csv("/Users/jgal/Google Drive/GB4/2021-2022/TD/TD1/Ozone.csv",sep=";",dec=",",na.strings = "")
summary(ozone[,c("O3","T12")])
```

### Représenter le nuage de points (Xi, Yi)

```{r}
plot(O3 ~ T12,data=ozone,pch=15,cex=.5)
```

### Estimer les paramètres du modèle

```{r}
reg.s = lm(O3~T12,data=ozone)
summary(reg.s)
names(reg.s)
reg.s$coef
coef(reg.s)
reg.ss.constante = lm(O3~T12-1, data=ozone)
```

### Tracer la droite de régression 

```{r}
plot(O3~T12,data=ozone,pch=15,cex=.5)
grillex = seq(min(ozone[,"T12"]),max(ozone[,"T12"]),length=100)
grilley = reg.s$coef[1]+reg.s$coef[2]*grillex
lines(grillex,grilley,col=2)
```

### Analyser les résidus

```{r}
res.simple=rstudent(reg.s)
plot(res.simple,pch=15,cex=.5,ylab="Résidus",ylim=c(-3,3))
abline(h=c(-2,0,2),lty=c(2,1,2))
```

### Prévoir une nouvelle valeur. 

```{r}
xnew = 19
xnew = as.data.frame(xnew)
colnames(xnew) <- "T12"
predict(reg.s,xnew,interval="pred")
```

### Représenter sur un même graphique l'intervalle de confiance et l'intervalle de prédiction. 

```{r}
grillex.df = data.frame(grillex)
dimnames(grillex.df)[[2]]<-"T12"
ICdte = predict(reg.s, new=grillex.df, interval="conf", level=0.95)
ICprev = predict(reg.s, new=grillex.df, interval="pred", level=0.95)
plot(O3~T12, data=ozone, pch=15, cex=.5)
matlines(grillex,cbind(ICdte, ICprev[,-1]), lty=c(1,2,2,3,3),col=c("black","red","red","blue","blue"))
legend("topleft", lty=3:2, col=c("blue","red"), c("prev","conf"))
``` 

## Régression multiple

A partir du jeux de données OzoneMulti.csv, vous devez:

### Importer les données

```{r}
library(ggcorrplot)
library(epiDisplay)
ozonemulti <- read.csv("/Users/jgal/Google Drive/GB4/2021-2022/TD/TD1/OzoneMulti.csv",sep=";",dec=",",na.strings = "")
for(i in c(13,14)){ozonemulti[,i]<-as.factor(ozonemulti[,i])}
for(i in c(2:12)){ozonemulti[,i]<-as.numeric(ozonemulti[,i])}
ozone.m <- ozonemulti[,1:11]
```

### Réaliser une analyse descriptive

```{r}
summary(ozonemulti)
```

### Réaliser une analyse univariée

```{r}
corr <- round(cor(ozone.m), 1)
ggcorrplot(corr, hc.order = TRUE, type = "lower",lab = TRUE) 
table1<-tableStack(vars=c(1),by=pluie,var.labels=T,dataFrame = ozonemulti,na.rm = TRUE)
table2<-tableStack(vars=c(1),by=vent,var.labels=T,dataFrame = ozonemulti,na.rm = TRUE)
```

### Réaliser une analyse multivariée selon la méthode de pas à pas descendante 

```{r}
library(car)
mod <- lm(maxO3~.,data=ozonemulti)
vif(mod)
reg.init <- lm(maxO3~T12+Ne9+Vx9+maxO3v+pluie,data=ozonemulti)
summary(reg.init)
reg.fin <- lm(maxO3~T12+Ne9+Vx9+maxO3v,data=ozonemulti)
summary(reg.fin)
```

### Analyser les résidus

```{r}
res.m <- rstudent(reg.fin)
plot(res.m,pch=15,cex=.5,ylab="Résidus",main="",ylim=c(-3,3))
abline(h=c(-2,0,2),lty=c(2,1,2))
```

### Prévoir une nouvelle valeur. 

```{r}
xnew <- matrix(c(19,8,2.05,70),nrow=1)
colnames(xnew) <- c("T12","Ne9","Vx9","maxO3v")
xnew <- as.data.frame(xnew)
predict(reg.fin,xnew,interval="pred")
```


